【裁判字號】    89,上易,822
【裁判日期】    890621
【裁判案由】    竊盜
【裁判全文】
臺灣高等法院高雄分院刑事判決          八十九年度上易字第八二二號
    上訴人
    即被告      乙○○
右上訴人因竊盜案件，不服臺灣高雄地方法院八十九年度易字第六二０號中華民國八
十九年三月卅一日第一審判決（起訴案號：臺灣高雄地方法院檢察署八十八年度偵字
第八八七四號），提起上訴，本院判決如左：
      主      文
原判決撤銷。
乙○○連續攜帶兇器竊盜，處有期徒刑年。
      事      實
一、乙○○基於意圖為自己不法之所有之概括犯意，連續於附表編號一至十三所示之
    時間、地點，持其所有供犯罪所用且客觀上可供兇器使用之六角板手一支（未據
    扣案），竊取如附表編號一至十三所示之人所有之機車，並於得手後將該等機車
    藏匿在高雄縣仁武鄉○○○路一００巷六弄三五號租住處，嗣於八十八年三月三
    十日下午五時許，為警當場查獲。
二、案經高雄市政府警察局小港分局報請台灣高雄地方法院檢察署檢察官偵查起訴。
      理      由
一、右揭犯罪事實，業據被告乙○○於原審中坦承不諱，核與被害人丙○○等人於警
    訊中指述情節相符，並有扣押物品清冊一份、贓物認領保管單十三紙扣案可資佐
    證。被告於本院審理中翻異前詞，否認犯罪，辯稱，是林千禾所竊，寄放在伊之
    上開租住處，非伊所偷，伊向來不用板手云云，惟經本院提訊證人林千禾，據證
    人林千禾結證稱：伊未竊取上開機車寄放在被告之上開租住處等語（本院八十九
    年六月十四日筆錄）是被告空言否認，顯係卸責之詞不足採信，其犯行堪以認定
    。
二、按六角板手，依社會一般觀念足認為有使人生命身體安全構成危險之器具，被告
    在竊盜現場持以行竊，為保護他人身體免受攻擊之危險，應以攜帶兇器竊盜論處
    （參照最高法院七十四年三月十九日刑庭總會決議、司法院七十五、十一、二十
    五、（七五）廳刑一字第九九五號函），核被告所為，係犯刑法第三百二十一條
    第一項第三款之加重竊盜。其先後十三次竊盜犯行，時間緊接，犯罪構成要件相
    同，顯係基於概括之犯意反覆為之，應依連續犯之規定論以一罪並加重其刑。
三、原審據以論罪科，原非無見，惟查原判決附表除編號一至十三部分外，尚有非被
    告所竊之編號十四至二十四部分，原判決事實欄認定附表全部，即有未合，又被
    告在原審中係自白行竊附表編號一至十三部分（見原審卷四十八頁），原判決認
    係附表編號二至十二及二十四部分亦有未洽，被告上訴意旨否認犯罪，雖無理由
    ，然原判決既有上開可議之處，即屬無可維持，應由本院將原判決予以撤銷改判
    。爰審酌被告犯罪之動機、目的、手段，所生危害及犯後態度等一切情狀，量處
    如主文第二項所示之刑。
四、公訴意旨另略以：被告乙○○意圖為自己不法之所有，並基於概括之犯意，於起
    訴書內附表編號十四至二十四所示之時間、地點，連續以自備客觀上具危險性之
    六角板手，竊取福表編號十四至二十四所示之人所有之機車，得手後將機車藏匿
    在高雄縣仁武鄉○○○路一００巷六弄三五號租住處。按犯罪事實應依證據認定
    之，無證據不得推定其犯罪事實；又不能證甲被告犯罪，應諭知無罪之判決，刑
    事訴訟法第一百五十四條、第三百零一條第一項定有甲文。又認定不利於被告之
    事實，須依積極證據，苟積極證據不足為不利於被告事實之認定，即應為有利於
    被告之認定，更不必有何有利之證據，最高法院著有三十年上字第八一六號判例
    可參。公訴人認被告另有此部分之加重竊盜犯行，無非以此部分之犯行業據被告
    於警訊中及檢察官初訊時供承不諱，復有扣押物品清冊一份及贓物認領保管數張
    附卷可稽等情，為其論據。惟被告在原審中堅決否認有此部分之犯行，辯稱：伊
    僅有偷十三輛整輛完整的機車，警察要伊押捺指印於扣押物品清冊時，並未讓伊
    當面核對機車等語。經查，被告固於內勤檢察官初訊時坦承共竊取機車二十四部
    之事實，惟內勤檢察官訊問被告有無竊取機車二十四部之時，並未提示扣押物品
    清冊並告以要旨。又證人鄭信義於原法院調查程序到庭結證稱：當日警方入內搜
    索時，屋內僅停放八、九部機車等語，核與證人洪月珠於原法院調查程序中亦到
    庭結證稱：警察係從一間小房間搜出十部左右之機車等語大致相符。而扣押清單
    亦記載此部分均係零件而已，有扣押清單可憑，且衡之常情，被告既坦承竊取機
    車之次數計達十三次之多，殊無否認其餘十一次之竊盜犯行之必要。是綜上各點
    所述，被告是否確有竊取高達二十四部機車之犯行，顯有疑義。此外，本院復查
    無其他積極證據足資佐證認被告有此部分公訴人所指訴之犯行，原應為無罪之諭
    知，惟公訴意旨認此部分與前開有罪部分有裁判上一罪關係，爰不另為無罪之諭
    知，附此敘甲。
據上論斷，應依刑事訴訟法第三百六十九條第一項前段、第三百六十四條、第二百九
十九條第一項前段、刑法第五十六條、第三百二十一條第一項第三款，判決如主文。
本案經檢察官邱榮藏到庭執行職務。
中    華    民    國     八十九     年       六       月     二十一     日
                                  審判長法官  張甲松
                                        法官  江泰章
                                        法官  任森銓
右正本證甲與原本無異。
不得上訴。
                                      書記官  許信宗
中    華    民    國     八十九     年       六       月    二十三      日
附錄  本判決論罪科刑之法條：
刑法第三百二十一條第一項第三款：
犯竊盜罪而有左列情形之一者，處六月以上五年以下有期徒刑：
三、攜帶兇器而犯之者。
                                                                        Ｋ


司法院資訊處製作；財團法人民間司法改革基金會備份。
